【裁判字號】    95,交聲,602
【裁判日期】    951229
【裁判案由】    違反道路交通管理處罰條例聲明異議
【裁判全文】
臺灣桃園地方法院刑事交通事件裁定     95年度交聲字第602號
原處分機關  交通部公路總局新竹區監理所
異  議  人
即受處分人  甲○○
上列受處分人因違反道路交通管理處罰條例聲明異議案件，對於
交通部公路總局新竹區監理所於民國95年9 月22日所為之處分（
原處分案號：壢監裁字第裁53-A00000000號），聲明異議，本院
裁定如下：
    主  文
異議駁回。
    理  由
一、原處分意旨略以：異議人即受處分人甲○○所有車號EZ－五
    三九一號自用小客車，於民國九十五年七月十二日十八時五
    十分許，在臺北市○○○路○段五十五巷交岔路口十公尺內
    禁止臨時停車處停車，經警拍照後逕行舉發，嗣交通部公路
    總局新竹區○○○○道路交通管理處罰條例第五十六條第一
    項第一款之規定，裁處異議人罰鍰新臺幣（下同）九百元等
    語。
二、異議意旨略以：本件違規地點業經臺北市交通管制工程處公
    文函示已開放路邊停車，且異議人所有自用小客車停車地點
    距交岔路口十公尺以外，是本件不應處罰，為此聲明異議等
    語。
三、按交岔路口十公尺內，不得臨時停車，道路交通安全規則第
    一百十一條第一項第二款定有明文。而汽車駕駛人在禁止臨
    時停車處所停車，處六百元以上一千二百元以下罰鍰，道路
    交通管理處罰條例第五十六條第一項第一款亦有明文。
四、經查：
（一）本件異議人所有之前開自用小客車，在前揭時間，停放在
      臺北市○○○路○段五十五巷交岔路口．經警拍照後逕行
      舉發之事實，為異議人不爭執，且有現場照片及臺北市政
      府警察局北市警交大字第A 00000000號舉發違反
      道路交通管理事件通知單各一紙在卷可稽，此部分事實堪
      可認定。
（二）前揭停車地點，經臺北市政府警察局中山分局查明確實有
      在交岔路口十公尺內停車之情形，此有該局九十五年九月
      四日北市警中分交字第○九五三四九五二六○○號函一紙
      在卷可考，且由舉發照片所示，系爭車輛確實停放在交岔
      路口之最前端，停放之位置已達轉彎路口上，顯然距離交
      岔路十公尺之內，異議人辯稱停放位置在交岔路口十公尺
      以外云云，核不足採。
（三）又臺北市交通管制工程處於九十二年四月二十三日配合臺
      北市議會之協調建議，將臺北市○○○路○段五十五巷道
      北側原有劃設禁止停車黃線取消，並開放路邊停車，惟各
      巷道交岔路口十公尺範圍內維持禁止臨時停車等情，有該
      處九十三七月二十七日北市交工設字第○九三三二六一四
      ○○○號函一在附卷可稽，故異議人前開車輛既係停放在
      交岔路口十公尺內，則與該區取消停車黃線，並開放路邊
      停車一節，並無關連。
五、綜上所述，本件異議人所有自用小客車既有停放在交岔路口
    十公尺內之事實，則原處分機關依道路交通管理處罰條例第
    五十六條第一項第一款之規定，裁處異議人罰鍰九百元，核
    屬有據。本件異議為無理由，應予駁回。
據上論斷，應依道路交通管理處罰條例第八十七條第二項、道路
交通案件處理辦法第十九條，裁定如主文。
中    華    民    國    95    年    12     月    29   日
                  交通法庭  法  官  吳為平
以上正本證明與原本無異。
如不服本裁定，應於送達後五日內，向本院提出抗告狀。
                            書記官  江惠婷
中    華    民    國    95    年    12    月    29    日


司法院資訊處製作；財團法人民間司法改革基金會備份。
